Inventaris van het archief van de Rijkspostspaarbank [1881-1985] en de Postcheque- en Girodienst [1917-1985]
Nationaal Archief, Den Haag
- ARCHIEVEN VAN DE RIJKSPOSTSPAARBANK EN DE POSTCHEQUE- EN GIRODIENST, A.
  - Het ontwikkelen en formuleren van de middelen, waarmee de (spaar)rekeninghouder kan beschikken over zijn tegoed., A.8.
    - PCGD. Bijzonder
      - Stukken betreffende het ontwikkelen van duplicaat-cheques, 1965; 307; 1 omslag
      - Stukken betreffende het ontwikkelen van het betalingsverkeer tussen de banken en de PCGD, 1966-1984; 308; 1 omslag
      - Stukken betreffende het ontwikkelen van de Postgiromaat, 1967-1970; 309; 1 pak
      - Stukken betreffende het ontwikkelen van gegarandeerde girobetaalkaarten, 1967-1981; 310; 1 omslag
      - Stukken betreffende het ontwikkelen van het beleid ten aanzien van het betalingsverkeer voor gehandicapten, 1968-1984; 311; 1 omslag
      - Stukken betreffende het ontwikkelen van een verzekering voor girobetaalkaarten, 1972-1974; 312; 1 omslag
      - Stukken betreffende het ontwikkelen van Eurocheques, 1972-1978; 313; 1 omslag
      - Rapporten inzake het ontwikkelen van fondsbezorging, 1974-1975; 314; 1 omslag
      - Stukken betreffende het Nationaal Betalingscircuit (NBC), 1976-1985; 315-316; 6 pakken
        Onder leiding van De Nederlandsche Bank werd eind 1975 een onderzoek ingesteld naar de mogelijkheden van bundeling van de betalingscircuits van de Postgiro en de banken tot één geïntegreerd betalingscircuit.
        - 1976-1981, 315
        - 1982-1985, 316
      - Stukken betreffende het ontwikkelen van toepassingen van het Point of Sale-systeem (POS), 1977-1985; 317; 1 pak
      - Stukken betreffende de Stuurgroep Postgirokrediet, 1978-1979; 318; 1 omslag
        Opgericht in 1978. Taak: het ontwikkelen van een nieuw produkt.
      - Stukken betreffende het ontwikkelen van het electronisch thuisbankieren, 1978-1985; 319; 1 pak
        Met hierin Ditzitel, Girofoon en Viditel.
      - Stukken betreffende het ontwikkelen van het buitenlands betalingsverkeer op de Zakelijke Markt, 1979-1982; 320; 1 omslag
      - Stukken betreffende het ontwikkelen van reischeques, 1979-1985; 321; 1 omslag
      - Stukken betreffende het formuleren van de integratie van (internationale) postwissels in het dienstenpakket van de PCGD/RPS, 1980-1984; 322; 1 omslag
      - Stukken betreffende het ontwikkelen van de giropas met foto, 1980; 323; 1 omslag
      - Stukken betreffende het ontwikkelen van betaalprodukten voor bejaarden, 1980-1983; 324; 1 omslag
      - Stukken betreffende het ontwikkelen van het op verzoek stellen van een bankgarantie, 1981-1983; 325; 1 omslag
      - Stukken betreffende het ontwikkelen van de tarifering van het betalingsverkeer, 1982-1985; 326; 2 pakken
        In samenwerking met een werkgroep van het College van Overleg van de Gezamenlijke Banken, de Gemengde Werkgroep Tarieven betalingsverkeer.
      - Stukken betreffende het ontwikkelen van de Belastingcheque, 1982-1983; 327; 1 omslag
        Ook Primacheque genoemd.
      - Stukken betreffende het ontwikkelen van de chipkaart, 1984-1985; 328; 1 omslag
      - Stukken betreffende het formuleren van het beleid ten aanzien van stornering, 1985; 329; 1 omslag
        Storneren: herstellen van een ten onrechte verrichte boeking op een rekening door een tegengestelde boeking van hetzelfde bedrag met dezelfde valutadatum.
    - PCGD/RPS. Bijzonder
      - Stukken betreffende het samenwerken met andere (buitenlandse) bankinstellingen, 1982-1983; 330; 1 omslag
      - Stukken betreffende het samenwerken met American Express, 1983; 332; 1 omslag
      - Stukken betreffende het samenwerken met andere banken op het gebied van gelduitgifteautomaten (GUA's), 1983-1985; 331; 1 omslag
  - Het ontwikkelen en formuleren van kredietvormen., A.9.
    - RPS. Bijzonder
      - Stukken betreffende het adviseren aan de Raad van Toezicht inzake de wijziging van de Rijkspostspaarbankwet inzake de verstrekking van landbouwkredieten, 1900-1909; 333; 1 omslag
      - Stukken betreffende het ontwikkelen van het consumptief krediet, 1970-1985; 334; 1 pak
        Hierin ook doorlopend krediet en persoonlijke leningen.
      - Stukken betreffende het lidmaatschap van het Bureau Krediet Registratie, 1979-1984; 335; 1 omslag
      - Dossier inzake het ontwikkelen van de kredietverlening aan woonwagenbewoners, 1983-1985; 336; 1 pak
        Naar aanleiding van een kredietweigering door de RPS zijn er kamervragen gesteld die uiteindelijk hebben geleid tot een herziening van de Woningwet in 1987.
    - PCGD/RPS. Bijzonder
      - Stukken betreffende het ontwikkelen van het deposito-krediet, 1982; 337; 1 omslag
      - Stukken betreffende het ontwikkelen van zakelijke kredietverlening, 1982-1985; 338; 1 omslag
      - Stukken betreffende het ontwikkelen van de autofinanciering, 1984; 339; 1 omslag
      - Stukken betreffende net meewerken van de PCGD/RPS aan het Nationaal Isolatie Programma (NIP) voor bestaande woningen, 1978-1984; 340; 1 omslag
        Het NIP is een programma van het ministerie van Economische Zaken in het kader van energiebesparende maatregelen.
  - Het ontwikkelen en formuleren van overige produkten en dienstverlening., A.10.
    - RPS. Bijzonder
      - Stukken betreffende het ontwikkelen van leningsvoorwaarden, 1948-1950; 341; 1 omslag
      - Stukken betreffende het vaststellen van de algemene voorwaarden van de RPS met betrekking tot het verstrekken van geldleningen onder hypothecair verband, 1956, 1971; 342; 1 omslag
      - Stukken betreffende het ontwikkelen van de verhandelbaarheid van onderhandse leningen, 1960-1964; 343; 1 pak
      - Stukken betreffende de Vereniging tot Bevordering van de Handel van Onderhandse Leningen, 1964-1973; 344; 1 pak
      - Stukken betreffende het ontwikkelen van hypothecaire kredietverstrekking, 1969-1974; 345; 1 pak
      - Stukken betreffende het ontwikkelen van de uitgifte van spaareffecten door de RPS, 1971; 346; 1 omslag
      - Stukken betreffende het ontwikkelen van het debetfaciliteitenbeleid, 1973-1984; 347; 1 pak
      - Stukken betreffende het ontwikkelen van diverse verzekeringsvormen, 1975-1979; 348; 1 omslag
      - Stukken betreffende het ontwikkelen van waardepapieren (bankbrieven), 1982; 349; 1 omslag
    - PCGD/RPS. Bijzonder
      - Stukken betreffende het ontwikkelen van de verstrekking van hypotheken, 1973-1984; 350; 1 pak
      - Stukken betreffende het ontwikkelen van de rentedragende studielening, 1974-1985; 351; 1 omslag
        In samenwerking met het ministerie van Onderwijs en Wetenschappen.
      - Stukken betreffende het deelnemen van de PCGD/RPS in het giraal effectenverkeer, 1976-1977; 352; 1 omslag
      - Stukken betreffende het ontwikkelen van reisverzekeringen, 1977-1985; 353; 2 pakken
      - Stukken betreffende het ontwikkelen van 'tweede hypotheken', 1978-1980; 354; 1 omslag
      - Stukken betreffende het ontwikkelen van het 'dienstenpakket in verband met buitenlandse reizen', 1979; 355; 1 omslag
      - Stukken betreffende het ontwikkelen van de Knabbelhypotheek (bejaardenhypotheek), 1979-1980; 356; 1 omslag
      - Stukken betreffende het ontwikkelen van het klantenservicebeleid, 1979-1983; 357; 1 omslag
      - Stukken betreffende het ontwikkelen van de verkoop van buitenlands geld (vreemde valuta), 1979-1985; 358; 1 omslag
      - Stukken betreffende het ontwikkelen van cadeaubonnen, 1984; 359; 1 omslag
  - Het ontwikkelen en formuleren van marketing-, reclame-, P.R.- en overige activiteiten ten behoeve van de bevordering van het gebruik van de produkten en dienstverlening., A.11.
    - RPS. Bijzonder
      - Stukken betreffende het ontwikkelen van diverse reclamevormen, 1923-1952; 360; 1 omslag
      - Circulaires van de Stichting Spaarpropaganda aan de leden van de Nationale Spaarraad, 1948; 361; 1 omslag
      - Stukken betreffende het ontwikkelen van reclame voor jeugdsparen, 1943-1984; 362; 1 pak
      - Stukken betreffende het ontwikkelen van het beleid ten aanzien van reclamebeperking bij particuliere kredieten, 1977-1979; 363; 1 pak
      - Stukken betreffende het ontwikkelen van het reclamebeleid bij Consumptief Krediet, 1977-1981; 364; 1 omslag
      - Rapport inzake het onderzoeken naar de bekendheid en de waardering van de RPS-leeuw, 1976; 365; 1 stuk
    - PCGD/RPS. Algemeen
      - (Concept)notulen van de vergaderingen van de Commerciële Staf, 1976-1985; 366; 3 pakken
        Ingesteld in december 1976. Taak: het formuleren van het commercieel beleid voor de PCGD/RPS.
      - Notulen van de vergaderingen van de Projectgroep Marketing Gelddiensten, met bijlagen, 1969-1970; 367; 5 omslagen
        Opgericht in 1969; Opgeheven in 1970. De projectgroep had als hoofddoelstelling het opstellen van een plan t.a.v. de marketing-strategie van de RPS/PCGD om de rentabiliteit in de toekomst te verzekeren. Daarnaast werd er een plan opgesteld ter handhaving en verbetering van het marktaandeel.
    - PCGD/RPS. Bijzonder
      - Marketingplannen van diverse produkten/afdelingen, 1976-1985; 368-377; 10 pakken
        - 1980-1984 (algemeen), 368
        - 1983 (administratiekantoren), 369
        - 1978-1985 (particuliere betaaldiensten), 370
        - 1976-1984 (particuliere spaardiensten), 371
        - 1978-1981 (hypotheken), 372
        - 1979-1983 (P.R. en reclame), 373
        - 1979-1981 (zakelijke relaties), 374
        - 1978-1985 (consumptief krediet), 375
        - 1978 (spaar- en vermogensmarkt), 376
        - 1985 (reisverzekeringen), 377
      - Stukken betreffende het ontwikkelen van marketingaktiviteiten, 1972-1986; 378-381; 4 pakken
        - 1973-1977 (RPS), 378
        - 1972-1977 (PCGD), 379
        - 1981-1983 (GGA), 380
        - 1977-1986 (RPS/PCGD), 381
      - Stukken betreffende het ontwikkelen van het commerciële beleid ten aanzien van de particuliere markt, 1977-1983; 382; 1 omslag
      - Stukken betreffende het ontwikkelen van het commerciële beleid ten aanzien van de zakelijke markt, 1985; 383; 1 omslag
      - Reclameplannen van de PCGD/RPS, 1977-1983; 384; 1 pak
      - Stukken betreffende het geven van voorlichting over geldverkeer voor bedrijven en verenigingen, z.j; 385; 1 stuk
  - Het gelegenheid geven tot giraal betalingsverkeer met het buitenland op grond van internationale overeenkomsten of eigen regelingen, indien deze overeenkomsten ontbreken., A.12.
    - Algemeen
      - Notulen van de vergaderingen van de Stuurgroep Buitenlands Betalingsverkeer (BBV), 1980; 386; 1 omslag
        Ingesteld in 1980. Taak: het verdiepen en uitbreiden van de dienstverlening op het terrein van het buitenlands betalingsverkeer.
    - Bijzonder
      - Stukken betreffende het samenwerken van de PCGD met diverse internationale girodiensten met betrekking tot het buitenlands betalingsverkeer, 1928-1977; 387; 5 pakken
        Hierin o.a. Verdrag van Caïro, diverse internationale postcongressen, Union Postale Universelle (UPU) en voorlopers van de Conférence Européenne des Postes et Télécommunications (CEPT).
      - Stukken betreffende het hervatten van het internationale giroverkeer na de Tweede Wereldoorlog. Afschriften., 1946-1947; 388; 1 omslag
      - Stukken betreffende het ontwikkelen van het betalingsverkeer met het buitenland, 1973-1984; 389; 1 pak
      - Stukken betreffende het formuleren van EEG-richtlijnen inzake coördinatie van bankwetgeving ten aanzien van werkzaamheden van kredietinstellingen, 1980-1982; 390; 1 omslag
      - Stukken betreffende het samenwerken met de Society for Worldwide Interbank Financial Telecommunication (SWIFT), 1984; 391; 1 omslag
        SWIFT, opgericht in 1973, is een coöperatieve vereniging van banken ter bevordering van de automatisering van het internationale financiële berichtenverkeer tussen de aangesloten banken onderling.
  - Het scheppen van voorwaarden voor de uitgifte van beleggingsbewij zen., A.13.
    - Stukken betreffende het ontwikkelen van spaar- en beleggingsbewijzen van de RPS, 1971-1977; 392; 1 omslag
  - Het scheppen van voorwaarden voor de belegging in gelden van schuldbrieven van hypotheekbanken, A.14.
    - Stukken betreffende het formuleren van voorwaarden aangaande de belegging van gelden van de RPS in schuldbrieven van hypotheekbanken, 1918-1933; 393; 1 omslag
  - Het tegen betaling beschikbaar stellen van een naamlijst van rekeninghouders, A.15.
    Deze handeling is normaliter met een NO gewaardeerd, maar bij nader inzien zal de neerslag hiervan een bijdrage leveren aan de reconstructie van het handelen van de PCGD in relatie met de Nederlandse samenleving.
    - Naamlijsten van rekeninghouders, 1920-1973; 394-419; 26 dozen
      - 1920-1921, 394
      - 1926-1928, 395
      - 1929, 396
      - 1931, 397
      - 1932, 398
      - 1934, 399
      - 1935, 400
      - 1936, 401
      - 1937-1938, 402
      - 1939, 403
      - 1946, 404
      - 1950, 405
      - 1951 A-R, 406
      - 1951 S-Z, 1953 A-J, 407
      - 1953 K-Z, 408
      - 1956 A-J, 409
      - 1956 K-Z, 410
      - 1967 A-J, 411
      - 1967 K-Z, 412
      - 1969 A-J, 413
      - 1969 K-Z, 414
      - 1973 A-C, 415
      - 1973 D-G, 416
      - 1973 H-L, 417
      - 1973 M-S, 418
      - 1973 T-Z, 419
  - Het in overleg treden en samenwerken met buitenlandse girodiensten met betrekking tot zaken van gemeenschappelijk belang (CEPX-P0/6X 5 en 9)., A.16.
    - Stukken betreffende het oprichten van de werkgroep automatisering Postcheque- en Girodiensten (later PO/GT 5), 1959; 420; 1 pak
    - Rapporten van de werkgroepvergaderingen van de CEPT-PO/GT 5, 1959-1985; 421-443; 23 pakken
      - 1959. Den Haag (maart) Brussel (juni), 421
      - 1960. Frankfurt (januari) Parijs (oktober), 422
      - 1961. Davos (januari) Hamburg (juni) Torquay (september), 423
      - 1962. Arnhem (april), 424
      - 1963. Cannes (januari/februari) Stockholm (juni) München (september), 425
      - 1964. Londen (april) Rome (oktober), 426
      - 1965. Lissabon (juni) Den Haag (oktober), 427
      - 1966. Parijs (maart) Helsinki (juni), 428
      - 1967. Pontresina (januari/februari) Ronchinne (november), 429
      - 1968. Kopenhagen (april), 430
      - 1969. Diisseldorf (mei), 431
      - 1970. Chester (april, 432
      - 1971. Sandefjord (juni), 433
      - 1972. Helsinki (juni), 434
      - 1975. Stockholm (september), 435
      - 1976. Hamburg (mei), 436
      - 1978. Den Haag (april), 437
      - 1979. Nice (november), 438
      - 1980. Parijs (november), 439
      - 1981. Dubrovnik (maart), 440
      - 1982. München (oktober), 441
      - 1983. Kopenhagen (november), 442
      - 1985. Lissabon (juni), 443
    - Rapporten van de sub-werkgroepen van de CEPT-PO/GT 5, 1960-1985; 444-468; 25 pakken
      - 1960, 444
      - 1961, 445
      - 1962, 446
      - 1963, 447
      - 1964, 448
      - 1965, 449
      - 1966, 450
      - 1967, 451
      - 1968, 452
      - 1969, 453
      - 1970, 454
      - 1971, 455
      - 1972, 456
      - 1973, 457
      - 1974, 458
      - 1975, 459
      - 1976, 460
      - 1977, 461
      - 1978, 462
      - 1979, 463
      - 1980, 464
      - 1981, 465
      - 1982, 466
      - 1984, 467
      - 1985, 468
    - Rapporten van de werkgroepvergaderingen van de CEPT-PO/GT 9, 1973-1985; 469-479; 11 pakken
      - 1973. Rudesheim (oktober), 469
      - 1976. Den Haag (oktober), 470
      - 1977. Neuchatel (maart), 471
      - 1978. Rome (oktober), 472
      - 1979. Istanbul (november), 473
      - 1980. Kopenhagen (september), 474
      - 1981. Sion (september), 475
      - 1982. Wenen (september), 476
      - 1983. Bled (juni), 477
      - 1984. Ankara (september/oktober), 478
      - 1985. Nice (juni), 479
    - Rapporten van de sub-werkgroepen van de CEPT-PO/GT 9, 1970-1985; 480-493; 14 pakken
      - 1970, 480
      - 1972, 481
      - 1973, 482
      - 1974, 483
      - 1975, 484
      - 1976, 485
      - 1977, 486
      - 1978, 487
      - 1979, 488
      - 1980, 489
      - 1981, 490
      - 1982, 491
      - 1983, 492
      - 1985, 493
    - Verklarende woordenlijst CEPT-terminologie, 1967-1976; 494; 1 omslag
      Frans/Engels/Duits/Nederlands
  - Het plegen van vooroverleg aangaande de Nederlandse standpunten binnen CEPT-PO/GT 5 en 9., A.17.
    - Stukken betreffende het plegen van vooroverleg, 1959-1982; 495; 1 pak
- GEDEPONEERD ARCHIEF, B.
  Archiefstukken van de directeur van de Rijkspostspaarbank A.P.Th. Sassen (1881-1909), die niet onder de handelingen geplaatst konden worden. Het belang van de stukken is echter zo groot dat deze als gedeponeerd archief zijn opgenomen in de inventaris.
  - Stukken betreffende de Commissie van hoofdambtenaren en ambtenaren, belast met de samenstelling van een wetsvoordracht tot instelling van een Rijksverzekeringsbank, 1893; 496; 1 pak
  - Stukken betreffende het oprichten van Postspaarbanken in Nederlands Oost-Indië, 1884-1907; 497-500; 4 dozen
    De Nederlandsch-Indische Maatschappij voor Nijverheid en Landbouw wil een postspaarbank oprichten in Nederlands-Indië.
    - I. 1884-1894, 497
    - II. 1894-1896, 498
    - III. 1896-1900, 499
    - IV. 1900-1905, 500